---
title: "R Notebook"
output: html_notebook
---

```{r}
library("tidyverse")
library("ggplot2")
```

# Exercício 2 #
Gere uma amostra com 1000 observações que segue a distribuição de probabilidade Gaussiana com
média µ = 10 e desvio padrão σ = 5, Armazene os números aleatórios gerados no objeto r.

```{r}
r <- rnorm(1000, 10, 5)
r
```

1) Qual é o tipo de objeto r? Quais instruções você utilizou para verificar essa informação?
O objeto é do tipo numérico. Para verificar a informação utilizamos a função class().

```{r}
class(r)
```

2) Obtenha o histograma relacionado com o vetor r.

```{r}
hist(r, freq=FALSE)
```

3) Plote, sobre o histograma, a curva de densidade normal informando os valores de média e
desvio padrão. Dica: no R, as funções curve e dnorm são úteis para solucionar esse ponto
```{r}
hist(r, freq=FALSE, xlab="Variável", ylab="Densidade",
     main="Curva Normal")
curve(dnorm(x,mean=10,sd=5), add = TRUE, col="darkblue", lwd=2) 
```


```{r}
r %>% as.data.frame() %>% ggplot(aes(x = r)) +
  geom_histogram(aes(y = ..density..), binwidth = 1) + 
  labs(title = "Curva normal GGPLOT",
     x = "Variável",
     y = "Densidade") +
  geom_density(alpha = 0.5) +
  stat_function(fun = dnorm, color='red', size = 2,
                args = list(mean = 10, sd = 5))
```

