---
title: "R Notebook"
output: html_notebook
---

```{r}
install.packages("leaflet")
install.packages("maps")
install.packages("mapdata")
library("tidyverse")
library("ggplot2")
library("leaflet")
library("maps")
library("mapdata")
```

# Exercício 3 #
A Figura abaixo mostra um instrumento de teste (Field Fox Keysight) que pode ser usado em laboratório ou em campo para medições de sinais de radiofrequência como os presentes em sistemas de
comunicações sem fio. Isso significa que podemos usar esse equipamento para análise de redes sem
fio, cobertura de operadoras de telecomunicações, além de testes com dispositivos de RF e outros
equipamentos de telecomunicações.
Nesse contexto, utilizamos esse equipamento para a realização de medições de intensidade de sinal no
campus do Inatel a fim de levantar a cobertura de uma rede sem fio experimental, configurada para
transmitir sinais na faixa de frequência de ondas milimétricas. O estudo de cobertura e propagação
nessa faixa de frequência é um aspecto de pesquisa relevante para sistemas de comunicações da quinta
geração de redes móveis. Nesse exercício, temos o objetivo de fazer a análise exploratória de dois
conjuntos de dados, dataset_1 e dataset_2 exportados pelo instrumento de teste.

1) Faça a importação do arquivos dataset_1 e dataset_2 exportados pelo equipamento para o
ambiente do RStudio

```{r}
dataset1 <- read.csv("./dataset_1.csv", header=FALSE, skip=20)
dataset2 <- read.csv("./dataset_2.csv", header=FALSE, skip=20)
```

2) Análise o resultado da importação, como as estruturas e tipos de variáveis. Quais são as
principais informações contidas no arquivo?
```{r}
head(dataset1)
head(dataset2)
```

3) Obtenha o histograma dos valores de potência de recepção coletados pelo equipamento em
cada conjunto de dados.
```{r}
power_dataset1 <- na.omit(dataset1$V2)
media  = mean(as.numeric(power_dataset1))
desvio = sd(as.numeric(power_dataset1))


dataset1  %>% ggplot(aes(x = V2)) +
  geom_histogram(aes(y = ..density..), binwidth = 1) + 
  labs(title = "Curva normal GGPLOT",
     x = "Variável",
     y = "Densidade") +
  geom_density(alpha = 0.5) +
  stat_function(fun = dnorm, color='red', size = 2,
                args = list(mean = media, sd = desvio))

```




```{r}
power_dataset2 <- na.omit(dataset2$V2)
media_dt2  = mean(as.numeric(power_dataset2))
desvio_dt2 = sd(as.numeric(power_dataset2))


dataset2  %>% ggplot(aes(x = V2)) +
  geom_histogram(aes(y = ..density..), binwidth = 1) + 
  labs(title = "Curva normal GGPLOT",
     x = "Variável",
     y = "Densidade") +
  geom_density(alpha = 0.5) +
  stat_function(fun = dnorm, color='red', size = 2,
                args = list(mean = media_dt2, sd = desvio_dt2))

```





4) Em qual localidade específica foram realizadas as medições de cada conjunto de dados?
```{r}
lat_long_data <- read.csv("./dataset_1.csv", header=FALSE, skip=12, nrows = 2, sep = ":")

grau_lat_ponto_1 <- as.numeric(substr(lat_long_data[1,2], start= 2, stop=3))
minuto_lat_ponto_1 <- as.numeric(substr(lat_long_data[2,2], start= 2, stop=3))
grau_long_ponto_1 <- as.numeric(substr(lat_long_data[1,2], start= 5, stop=12))
minuto_long_ponto_1 <- as.numeric(substr(lat_long_data[2,2], start= 5, stop=12))

#ndf <- data.frame(grau_lat_ponto_1, minuto_lat_ponto_1, grau_long_ponto_1, minuto_long_ponto_1)

gps_lat_ponto_1_decimal  = as.numeric(grau_lat_ponto_1) + as.numeric(minuto_lat_ponto_1)/60
gps_long_ponto_1_decimal = as.numeric(grau_long_ponto_1) + as.numeric(minuto_long_ponto_1)/60
#head(ndf)

leaflet() %>%
  addTiles() %>%
  addMarkers(lng = gps_long_ponto_1_decimal, lat = gps_lat_ponto_1_decimal,
             popup = 'ponto 1',
             clusterOptions = markerClusterOptions())

```


```{r}
lat_long_data_dt2 <- read.csv("./dataset_2.csv", header=FALSE, skip=12, nrows = 2, sep = ":")

grau_lat_ponto_1_dt2 <- as.numeric(substr(lat_long_data_dt2[1,2], start= 2, stop=3))
minuto_lat_ponto_1_dt2 <- as.numeric(substr(lat_long_data_dt2[2,2], start= 2, stop=3))
grau_long_ponto_1_dt2 <- as.numeric(substr(lat_long_data_dt2[1,2], start= 5, stop=12))
minuto_long_ponto_1_dt2 <- as.numeric(substr(lat_long_data_dt2[2,2], start= 5, stop=12))


gps_lat_ponto_1_decimal_dt2  = as.numeric(grau_lat_ponto_1_dt2) + as.numeric(minuto_lat_ponto_1_dt2)/60
gps_long_ponto_1_decimal_dt2 = as.numeric(grau_long_ponto_1_dt2) + as.numeric(minuto_long_ponto_1_dt2)/60

leaflet() %>%
  addTiles() %>%
  addMarkers(lng = gps_long_ponto_1_decimal_dt2, lat = gps_lat_ponto_1_decimal_dt2,
             popup = 'ponto 1',
             clusterOptions = markerClusterOptions())
```

