---
title: "R Notebook"
output: html_notebook
---

```{r}
library("tidyverse")
library("ggplot2")
```

# Exercício 7 #
Considere o mesmo modelo de geração de dados do exercício anterior. Agora, nosso objetivo
é constatar o impacto do número de amostras n sobre a performance do modelo proposto pelos
cientistas de dados. De forma similar ao caso anterior, utilize a instrução abaixo, em linguagem R,
para a geração de um vetor com diversos valores de desvio padrão para a incerteza Gaussiana retratada
pelo termo ε.
Para que seja possível explorar e visualizar o impacto de n - realize, pelo menos, 1000 iterações do
algoritmo. Especificamente, para cada valor do número de amostras avaliado, armazene e faça o
cálculo da média aritmética sobre 1000 valores de performance, expressos pelo MSE. Um dica é
aproveitar as estruturas em loop (for) do exercício anterior para a implementação das iterações.
• 1) Construa o modelo de geração de dados incluindo as iterações para cada valor de n
```{r}
num_iter = 1000

n_vector = seq(10,100,5)

MSE_vector = rep(0,length(n_vector))
MSE        = rep(0,num_iter)



for (k in 1:length(n_vector)){
  
  n = n_vector[k]
  x = seq(1, 100, length.out = n)
  

  h_x <- 3*x + 30
  
  for (i in 1:num_iter){

    std = 0.5
    epsilon <- rnorm(n, 0, std)
   
    y <- h_x + epsilon
    

    h_x_estimado <- 2.8*x + 32
    MSE[i] = (1/n)*sum(((y - h_x_estimado)^2))
  }
  
  
  MSE_vector[k] = mean(MSE)
}

```


2) Faça um gráfico que mostra o impacto de n, colocado sobre o eixo x, sobre o desempenho
indicado pelo MSE, apresentado no eixo y.

```{r}
df_vector <- data.frame(n_vector, MSE_vector)
df_vector %>% ggplot() +
  geom_point(aes(x = n_vector, y = MSE_vector)) +
  labs(title = "Gráfico de impacto", x = "Amostras", y = "MSE")
```

3) Faça uma análise: o impacto com o aumento ou redução de n é significativo para o modelo?
Qual a justificativa?
Quanto maior o número de amostras, menor o MSE. O modelo se torna mais específico (e menos genérico), pois o conjunto de dados de treinamento é maior.
