---
title: "R Notebook"
output: html_notebook
---

# Exercício 8 #
Esse exercício tem o objetivo de explorar o assunto de séries temporais de forma introdutória. Para
isso, existem alguns pacotes que podem nos auxiliar no objetivo desse exercício: capturar séries
temporais do mercado financeiro e realizar sua visualização. Abaixo, estão listados três pacotes
relacionados ao mercado financeiro que podem ser instalados e carregados na linguagem R.
• install.packages("quantmod")
• install.packages("xts")
• install.packages("moments")
Esses pacotes foram desenvolvidos exclusivamente para modelagem financeira quantitativa na linguagem R e permitem capturar séries temporais sobre as cotações de ações do mercado financeiro.
Especificamente, estude e utilize a função getSymbols do pacote "quantmod" para obter séries temporais de diversas empresas presentes na bolsa de valores a partir de uma janela de tempo fornecida.
Essa função consegue obter os dados diretamente das fontes "Yahoo Finance" (ainda ativo) e "Google
Finance", que disponibilizam os dados gratuitamente. Utilize o nome "yahoo" para designar a fonte
de dados na função getSymbols.

```{r}
install.packages("quantmod")
install.packages("xts")
install.packages("moments")
library("tidyverse")
library("ggplot2")
library("quantmod")
```

• 1) Use a função getSymbols do pacote quantmod para capturar as cotações de ações da empresa
Petrobras de janeiro/2020 até os dias atuais

```{r}
Data_Inicio = as.Date("2020-01-01") 
Data_Fim    = as.Date("2020-04-15")
quantmod::getSymbols("PETR4.SA", src = "yahoo", from = Data_Inicio, to = Data_Fim)
```

2) Use a função candleChart do pacote quantmod para fazer a visualização da série temporal
das cotações fechadas da Petrobras no período considerado. Pesquise e explore essa função;
esse resultado é chamado de gráfico de velas (amplamente conhecido e usado em análises do
mercado financeiro).

```{r}
quantmod::candleChart(PETR4.SA$PETR4.SA.Close)
```

3) Explore a série temporal obtida da empresa, teste outros períodos de tempo e identifique o
significado dos campos trazidos da série.
```{r}
Data_Inicio = as.Date("2019-01-01") 
Data_Fim    = as.Date("2019-04-15")
quantmod::getSymbols("PETR4.SA", src = "yahoo", from = Data_Inicio, to = Data_Fim)
```


```{r}
Serie_Temporal_Petrobras = na.omit(PETR4.SA)
quantmod::candleChart(Serie_Temporal_Petrobras$PETR4.SA.Close)
```


4) Use a função addBands, também do pacote quantmod, para plotar diretamente limites
superior/inferior sobre a série temporal do item 1). Podemos parametrizar a função fornecendo:
i) o período da média móvel e ii) a quantidade de desvio padrão relacionados com os limites

```{r}
candleChart(Serie_Temporal_Petrobras)
addBBands(1, 20)
```


