---
title: "R Notebook"
output: html_notebook
autor: Amanda Provetti
---

```{r}
library("tidyverse")
```


# Exercício Computacional 1 #
Dataframes podem ser interpretados como tabelas de dados ou dados tabulados e, talvez, sejam uma
das estruturas de dados linha-coluna mais importantes na linguagem R no momento em que pensamos
em aplicá-la para ciência de dados. Por isso, esse exercício tem um propósito básico: criar e explorar
comandos básicos relacionados com dataframes no R.

• 1) Crie o dataframe mostrado na figura acima e armazene no objeto df
```{r}
df <- data.frame(
  id = c (1:5),
  Empresa = c("A","B","C","D","E"),
  Indices = c(500.3,530.2,630.5,400.20,940.20),
  Datas = as.Date(c("2020-03-05", "2020-04-21", "2020-12-10", "2020-10-15","2020-09-20")),
  stringsAsFactors = FALSE)
df
```
 
2) Utilize a função str() e interprete os resultados sobre cada tipo de dado contido no dataframe

```{r}
str(df)
```

 O dataframe possui uma tamnho de 5 linhas e 4 colunas. Sendo elas:
  - id  do tipo inteiro
  - Empresa do tipo char (string)
  - Indices do tipo numérico
  - Datas do tipo Date
  
3) Faça a extração apenas das colunas de empresas e índices
```{r}
df2 <- df %>% select(Empresa, Indices)
df2

```

4) Crie um array com os elementos relacionados com: a primeira (1) e terceira (3) linhas e a
segunda (2) e quarta (4) colunas.

```{r}
array_elementos <- df %>% slice(1,3) %>% select(Empresa, Datas)
array_elementos
```

5) Adicione uma nova coluna ao dataframe com os setores empresariais "IT", "adm", "executivo",
"RH", "O&M" e armazene em novo dataframe chamado df3
```{r}
df3 <- add_column(df, "Setor" = c("IT", "adm", "executivo", "RH", "O&M"))
```

6) Combine o dataframe do item 1), dado por df, com o novo dataframe mostrado abaixo e
armazene o resultado, também como dataframe, no objeto dfn. Estude as funções rbind e
cbind para isso.

```{r}
id <- c(6:10)
Empresa <- c("F", "F", "G", "K", "L")
Indices <- c(1200.3, 230.4, 100.5, 905.4, 1100.5)
Datas <- as.Date(c("2020-09-10", "2020-07-08", "2020-10-15", "2020-06-07","2020-02-22"))
dfn <- data.frame(id, Empresa, Indices, Datas, stringsAsFactors = FALSE)
dfn
```

A função cbind adiciona mescla os dataframes adicionando colunas.
```{r}
cBind <- cbind(df, dfn)
cBind
```

A função rbind mescla os dataframes adicionando novas linhas.
```{r}
rBind <- rbind(df, dfn)
rBind
```
 

