---
title: "Exercício 3 - Machine Learning - Regressão Linear"
output: html_notebook
author: "Amanda Provetti"
---

Considere o mesmo problema de regressão abordado no Exercício 2, ou seja, os dados da biblioteca MASS,
relacionados com o conjunto de dados da cidade de Boston. O objetivo com este exercício consiste em utilizar
mais informações disponíveis no conjunto de dados, isto é, mais features. Isto permite que a regressão linear
múltipla possa ser explorada neste problema.
De forma específica, utilize as features x1 = crim, x2 = rm e x3 = lstat para compor o modelo de regressão linear
múltipla. Isso significa que vão existir quatro parâmetros no modelo de ML (n+1 = 4) para a realização da
regressão linear, de acordo com
hθ (x) = θ0 +θ1x1 +θ2x2 +θ3x3 (1.6)
Abaixo, seguem os itens que devemos solucionar neste desenvolvimento, visando alcançar o objetivo deste
exercício:


1) Faça a exploração estatística das variáveis explanatórias crim, rm e lstat

```{r}
library(ggplot2)
library(MASS)
library(ISLR)
library("tidyverse")
```

```{r}
data = Boston
data
```


```{r}
summary(data$crim)
```

```{r}
summary(data$rm)
```

```{r}
summary(data$lstat)
```

– 2) Aplique a normalização (feature scaling)


```{r}

df <- data.frame(data$crim, data$rm, data$lstat)
names(df) <- c("crim", "rm", "lstat")
normalize <- function(x) {
    p1 <- x - mean(x)
    p2 <- sd(x)
    return (p1 / p2)
  }

dfNorm <- as.data.frame(lapply(df, normalize))

dfNorm$medv <- data$medv

```


– 3) Construa e treine o modelo preditivo de ML baseado em regressão linear múltipla
```{r}
modelo_ML <- lm(medv ~ crim + rm + lstat, data=dfNorm)
modelo_ML
```
```{r}
summary(modelo_ML)
```

4) Realize as predições do modelo sobre os dado de treinamento e calcule a média de seus resíduos.
```{r}
predict_modelo_ml = predict(modelo_ML)
predict_modelo_ml <- data.frame(predict_modelo_ml)
predict_modelo_ml
```

```{r}
m_residuals <- mean(modelo_ML$residuals)
m_residuals
```

– 5) Qual seria o preço mediano de uma casa na região suburbana de Boston, considerando as seguintes
informações sobre a vizinhança: taxa de criminalidade per capita de crim = 0.15, número médio de
cômodos nas casas rm = 5 e porcentagem da população de baixa renda lstat = 20%?
```{r}
new_df <- data.frame(crim = 0.15, rm = 5, lstat = 20)
old_df <- data.frame(crim = data$crim, rm = data$rm, lstat = data$lstat)

df2 <- rbind(old_df, new_df)

normalize <- function(x) {
    p1 <- x - mean(x)
    p2 <- sd(x)
    return (p1 / p2)
  }

dfNorm_novo_dado <- as.data.frame(lapply(df2, normalize))

len <- length(dfNorm_novo_dado)

novo_dado <- data.frame(crim = tail(dfNorm_novo_dado$crim, n=1),
                        rm = tail(dfNorm_novo_dado$rm, n=1),
                        lstat = tail(dfNorm_novo_dado$lstat, n=1))
predicao_teste <- predict(modelo_ML, novo_dado)
predicao_teste <- data.frame(predicao_teste)

names(predicao_teste) <- c('Predição')

predicao_teste
```

– 6) Implemente o algoritmo do gradiente descendente.

```{r}
X_df = data.frame(crim = data$crim, rm = data$rm, lstat = data$lstat)

normalize <- function(x) {
    p1 <- x - mean(x)
    p2 <- sd(x)
    return (p1 / p2)
  }

xscaled <- as.data.frame(lapply(X_df, normalize))

X_df_norm = as.matrix(xscaled) 
y = data$medv

num_iters     = 5000;
learning_rate = 0.01;


gradient <- function(x, y, theta){
  m <- nrow(x)
  grad <-  1/m* t(x) %*% (x %*% theta - y) 
  return(grad)
}


Algoritmo_GD <- function(X, y, learning_rate, num_iters){
  m <- nrow(X)
  theta <- c(0,0,0)
  

  alpha = learning_rate

  for (i in 1:num_iters){
    theta <- theta - alpha*gradient(X, y, theta)
  }
  return (theta)
}
theta_GD <- Algoritmo_GD(X_df_norm, y, learning_rate, num_iters)
theta_GD
```


7) Solucione o problema de regressão linear com as equações normais e faça um comparativo.

```{r}
summary(modelo_ML)
```


```{r}
size_data = dim(data)
ones_data = replicate(size_data[1],1)

# Matriz de Design
x = data.frame(crim = data$crim, rm = data$rm, lstat = data$lstat)

normalize <- function(x) {
    p1 <- x - mean(x)
    p2 <- sd(x)
    return (p1 / p2)
  }

xscaled <- as.data.frame(lapply(x, normalize))

X = as.matrix(xscaled)

theta_solution_norm_equations = solve(t(X) %*% X) %*% (t(X) %*% y) 
theta_0_norm_eq = theta_solution_norm_equations[1]
theta_1_norm_eq = theta_solution_norm_equations[2]
theta_2_norm_eq = theta_solution_norm_equations[3]
theta_0_norm_eq
theta_1_norm_eq
theta_2_norm_eq
```

