---
title: "Exercício 1 - Machine Learning - Regressão Linear"
output: html_notebook
author: "Amanda Provetti"
---

```{r}
library("tidyverse")
library("ggplot2")
```

Considere o conjunto de dados data.txt, que organiza em um arquivo de texto dados sobre os lucros de
diversas empresas e a população da cidade na qual a respectiva empresa se localiza. Nosso objetivo, é conduzir
uma análise de regressão linear simples para que possamos construir um modelo que busque explicar os dados
que temos acesso.
A variável explanatória, i.e., feature ou variável de entrada, é o conjunto de dados populacionais das cidades
(baseados em 10,000 habitantes) em uma região analisada nos USA, enquanto a variável dependente, ou de
saída, consiste nos lucros declarados pelas empresas (baseados em uma escala de $10,000 dólares) que atuam
nas cidades da região analisada. De forma analítica, a função hipótese candidata no caso do modelo de regressão
linear é dada por:
hˆθ (x) = θ0 +θ1x1
Considere a função custo retratada pelo erro quadrático médio para construção do modelo de ML. Abaixo,
seguem os itens que devemos solucionar neste desenvolvimento, visando alcançar o objetivo do exercício:

1) Faça a análise exploratória das variáveis de entrada e saída. Utilize os nomes population e profit
```{r}
data <- read.table('data.txt', sep = ',', col.names = c("Population", "Profit"))
```

```{r}
data %>% ggplot(aes(x = Population, y = Profit)) +
  geom_point()
```

```{r}
summary(data)
```

2) Construa e treine o modelo preditivo de ML baseado em regressão linear simples.
```{r}
modelo_ML <- lm(Profit ~ Population, data = data)
modelo_ML
```
```{r}
data %>% plot(Profit ~ Population)
abline(modelo_ML,lty=2)
```

```{r}
cor(data) # 0.83 correlação forte
```

3) Realize as predições do modelo sobre os dados de treinamento e calcule a média de seus resíduos
```{r}
mean(modelo_ML$residuals)
```

```{r}
plot( resid( modelo_ML ) )
```

```{r}
predict(modelo_ML)
```

```{r}
hist(predict(modelo_ML))
```

4) Qual seria a predição de lucro de uma empresa, considerando uma cidade na região analisadas
que conta com 100,000 habitantes?
```{r}
novos_dados <- data.frame("Population" = c(10, 12, 14, 16, 18, 20), stringsAsFactors = FALSE)
predicao_teste <- predict(modelo_ML, novos_dados)
predicao_teste <- data.frame("Precição (dólares)" = c(predicao_teste*10000))
predicao_teste
```

– 5) Implemente o algoritmo do gradiente descendente.
```{r}
theta0 = 0
theta1 = 0
theta  = c(theta0,theta1)
num_iters     = 15000;
learning_rate = 0.01;

x = data$Population
y = data$Profit

Algoritmo_GD <- function(X, y, theta, learning_rate, num_iters){

  m = length(y)
  
  alpha = learning_rate
 
  for (i in 1:num_iters){
    h      = theta[1] + theta[2]*x
    Theta0 = theta[1]
    Theta1 = theta[2]
    Theta0 = Theta0 - alpha*(1/m)*sum((h - y))
    Theta1 = Theta1 - alpha*(1/m)*sum((h - y)*x)
    theta  = c(Theta0, Theta1)
  }                         
  theta
}
theta_GD <- Algoritmo_GD(x, y, theta, learning_rate, num_iters)
theta_GD

```


6) Solucione o problema de regressão linear com as equações normais e faça um comparativo
```{r}
x = data$Population
y = data$Profit
size_data = dim(data)
ones_data = replicate(size_data[1],1)

X = data.frame(ones_data,x)
X = as.matrix(X)

theta_solution_norm_equations = solve(t(X) %*% X) %*% (t(X) %*% y) 
theta_0_norm_eq = theta_solution_norm_equations[1]
theta_1_norm_eq = theta_solution_norm_equations[2]
theta_0_norm_eq
theta_1_norm_eq
```

7) Compare os resultados do modelo construído com os parâmetros obtidos com o algoritmo GD
```{r}
summary(modelo_ML)
```
```{r}
summary(theta_GD)
```


