---
title: "Exercício 2 - Machine Learning - Regressão Linear"
output: html_notebook
author: "Amanda Provetti"
---

2. Exercício 2 (Modelos de Regressão Linear Simples)
Contexto do problema: Temos o objetivo de construir um modelo preditivo de ML que seja capaz de realizar predições dos valores medianos de preços das casas em uma região suburbana de Boston, EUA. A variável
a ser predita consiste em um valor numérico que representa o preço mediano das casas em Boston. Para cada
uma das observações (casas), temos diversas variáveis de entrada ou características. Logo, podemos buscar a
solução para esse problema usando modelos de regressão linear simples ou múltipla.
Dataset: Os dados estão fornecidos na forma de tabela (.xlsx e .csv) retratado pelo dataset Boston, presente na
biblioteca MASS do software R que apresenta os valores das casas (Median value of owner-occupied homes)
em 506 vizinhanças da cidade de Boston. Os dados que acompanham o valor mediano dos preços das casas
consistem em indicadores de condições socioeconômicas, ambientais, instalações educacionais e alguns outros
fatores semelhantes. No ambiente R, o comando ?Boston fornece informações sobre cada uma das features.
Ao todo, são 13 features e uma variável resposta, denotada como medv (preço mediano da casa), baseada em
$1,000 dólares. De forma específica, no conjunto de variáveis explanatórias (i.e., características), temos doze
(12) variáveis numéricas e uma (1) variável categórica, que no caso pode assumir 0 (zero) ou 1 (um). Com
isso, a planilha de dados apresenta 506 linhas (exemplos de treinamento) e 14 colunas (features). Abaixo, estão
colocadas cada uma das variáveis características do dataset e seu respectivo significado:


• CRIM: per capita crime rate by town
• ZN: proportion of residential land zoned for lots over 25,000 sq.ft.
• INDUS: proportion of non-retail business acres per town
• CHAS: Charles River dummy variable (= 1 if tract bounds river; 0 otherwise)
• NOX: nitric oxides concentration (parts per 10 million)
• RM: average number of rooms per dwelling
• AGE: proportion of owner-occupied units built prior to 1940
• DIS: weighted distances to five Boston employment centres
• RAD: index of accessibility to radial highways
• TAX: full-value property-tax rate per 10,000
• PTRATIO: pupil-teacher ratio by town
• B: 1000(Bk −0.63)
2 where Bk is the proportion of blacks by town
• LSTAT: % lower status of the population
• TARGET: Median value of owner-occupied homes in $1000’s

Em um primeiro momento, vamos usar a variável explanatória lstat, a qual expressa a parcela (em %) da
população de baixa renda (status) obtida em cada vizinhança dentre as 506 analisadas.
O nosso objetivo consiste em obter um modelo de ML baseado na regressão linear simples e univariada de
lstat e os valores medianos dos preços das casas medv. Abaixo, seguem os itens que devemos solucionar neste
desenvolvimento, visando alcançar o objetivo deste exercício:

– 1) Faça a exploração dos dados e a síntese sobre suas principais variáveis explanatórias.
```{r}
install.packages("ISLR")
library(ggplot2)
library(MASS)
library(ISLR)
library("tidyverse")
```

```{r}
data = Boston
data
```
'
```{r}
summary(data)
```
```{r}
names(data)
```

```{r}
data %>% ggplot(aes(x=lstat, y=medv)) +
  geom_point() +
  ggtitle("Gráfico de dispersão - lstat x medv") +
  xlab("lstat") + 
  ylab("medv")

```

2) Construa e treine o modelo preditivo de ML baseado em regressão linear simples.
```{r}

modelo_ML <- lm(medv ~ lstat, data = data)
modelo_ML
```


3) Realize as predições do modelo sobre os dado de treinamento e calcule a média de seus resíduos.
```{r}
previsao_treinamento = predict(modelo_ML)
previsao_treinamento <- data.frame(previsao_treinamento)
previsao_treinamento
```


```{r}
media_residuos = mean(modelo_ML$residuals)
media_residuos
```

4) A partir do modelo de ML construído, qual seria o valor do preço de uma casa na região suburbana
analisada de Boston, considerando que 25% das pessoas nesta localidade são classificadas na
categoria de baixa renda?
```{r}
novo_dado      = data.frame(c(10, 15, 20, 25, 30, 35))
colnames(novo_dado) <- c('lstat')

predicao_teste <- predict(modelo_ML, novo_dado)
predicao_teste <- data.frame(predicao_teste*1000)
names(predicao_teste) <- c('Predição (dólares)')

predicao_teste
```

5) Implemente o algoritmo do gradiente descendente.
```{r}
x = data$lstat
y = data$medv
num_iters     = 50000;
learning_rate = 0.001;

Algoritmo_GD <- function(X, y, theta, learning_rate, num_iters){
  m = length(y)
  theta  = c(0, 0)
  alpha = learning_rate
  for (i in 1:num_iters){
    h      = theta[1] + theta[2]*x                   
    Theta0 = theta[1]                                
    Theta1 = theta[2]                                
    Theta0 = Theta0 - alpha*(1/m)*sum((h - y))       
    Theta1 = Theta1 - alpha*(1/m)*sum((h - y)*x)     
    theta  = c(Theta0, Theta1)                       
  }                         
  theta
}
theta_GD <- Algoritmo_GD(x, y, theta, learning_rate, num_iters)
theta_GD
```

6) Solucione o problema com as equações normais e faça um comparativo de resultados
```{r}
size_data = dim(data)
ones_data = replicate(size_data[1],1)

X = data.frame(ones_data,x)
X = as.matrix(X)

theta_solution_norm_equations = solve(t(X) %*% X) %*% (t(X) %*% y) 
theta_0_norm_eq = theta_solution_norm_equations[1]
theta_1_norm_eq = theta_solution_norm_equations[2]
theta_0_norm_eq
theta_1_norm_eq
```

7) Compare os resultados do modelo construído com os parâmetros obtidos com o algoritmo GD
```{r}
summary(modelo_ML)
```

```{r}
theta_GD
```

